臺灣臺北地方法院民事判決
109年度訴字第1046號
原      告  郭○○  

被      告  黃○○  
上列當事人間請求損害賠償事件，本院於民國109年4月7日言詞
辯論終結，判決如下：
    主      文
原告之訴駁回。
訴訟費用由原告負擔。
    事實及理由
一、原告主張：被告於民國108年8月間故意隱瞞其已婚之身分，
    於交友軟體Cheers上與伊相識，雙方並以結婚為前提進行交
    往，交往期間被告多次有意提起並討論婚事及同居話題博取
    伊之信任，致伊對婚姻產生憧憬，並同意與被告發生多次性
    行為且未做避孕措施。直至109年1月6日，被告之妻透過通
    訊軟體Line向伊表示伊為介入婚姻之第三者，並將對伊提出
    告訴，伊始知遭被告欺騙，造成伊精神壓力很大，身體與心
    靈嚴重受創，並侵害伊貞操權，被告應賠償伊所受精神上損
    害新臺幣（下同）66萬元等語。爰依民法第184條第1項前段
    、第195條第1項等規定，求為判決：被告應給付原告66萬元
    。
二、被告則以：不爭執並未告知自己已婚身份，而向原告稱要以
    結婚為前提交往，而與原告發生性行為之事實；惟伊並未強
    迫原告為性行為，否認造成原告身體受傷，故原告依侵權行
    為之法律關係為本件請求，並無理由等語，資為抗辯。並聲
    明：原告之訴駁回。
三、本院得心證之理由：
　　按因故意或過失，不法侵害他人之權利者，負損害賠償責任
    ；不法侵害他人之身體、健康、名譽、自由、信用、隱私、
    貞操，或不法侵害其他人格法益而情節重大者，被害人雖非
    財產上之損害，亦得請求賠償相當之金額，民法第184條第1
    項前段、第195條第1項分別定有明文。經查，被告自承確實
    隱瞞已婚之身分，向原告稱要以結婚為前提交往，而與原告
    發生性行為等事實（見本院卷第197頁），原告復提出兩造
    以Line通訊軟體對話圖片附卷佐證（見本院卷第17至161頁
    ），此部分原告主張固堪信屬實。惟所謂貞操在傳統倫理道
    德觀念上定義為除有婚姻關係之配偶外，不與任何非配偶之
    人發生性行為；亦即，所謂守貞或保持貞潔是指保持結婚前
    不和任何人有性行為，婚後只與配偶發生性關係而言。本件
    依據原告主張，原告同意與被告發生性行為時是明知其與被
    告間並無婚姻關係存在，其既然自願與被告發生婚外之性行
    為，自難認被告是不法侵害其貞操；至於是否以結婚為前提
    交往乙節，並不影響原告同意所為是婚外性行為的事實。又
    查，原告主張因前開交往之婚外未避孕性行為導致身體受創
    云云，為被告否認，原告就此僅空言主張，未舉證以實其說
    ，自無從採信。從而，原告主張其貞操、身體等權利或人格
    法益遭受被告不法侵害云云，核屬無據，其依侵權行為之法
    律關係請求被告賠償其非財產上之損害，於法不合，無從准
    許。
四、綜上所述，原告主張其貞操、身體等權利或人格法益遭受被
    告不法侵害云云，為不足取。從而，原告依民法第184條第1
    項前段、第195條第1項等侵權行為法律關係之規定，請求被
    告給付66萬元，為無理由，應予駁回。
五、本件事證已臻明確，兩造其餘攻擊防禦方法及證據，核與判
    決之結果不生影響，爰不一一論列，併此敘明。
六、訴訟費用負擔之依據：民事訴訟法第78條。
中　　華　　民　　國　　109 　年　　4 　　月　　24　　日
                  民事第六庭  法  官  石珉千
以上正本係照原本作成。
如對本判決上訴，須於判決送達後20日內向本院提出上訴狀。如
委任律師提起上訴者，應一併繳納上訴審裁判費。
中　　華　　民　　國　　109 　年　　4 　　月　　24　　日
                               書記官 徐嘉霙